【裁判字號】    89,訴,396
【裁判日期】    900821
【裁判案由】    返還不當得利
【裁判全文】
臺灣宜蘭地方法院民事判決  八十九年度訴字第三九六號
    原      告  李雅涵
    被      告  乙○○
    訴訟代理人  甲○○
右當事人間請求返還不當得利事件，本院判決如左：
    主  文
被告應將如附表一所示之支票共計參拾捌紙返還予原告。
被告應給付原告新台幣壹拾柒萬伍仟元，及自民國八十九年十二月十七日起至清償日
止按年息百分之五計算之利息。
訴訟費用由被告負擔。
本判決第二項於原告以新台幣伍萬捌仟肆佰元為被告供擔保後得為假執行。惟被告如
於執行程序終結前以新台幣壹拾柒萬伍仟元為原告預供擔保，得免為假執行。
    事  實
甲、原告方面：
一、聲明：除供擔保之金額外，餘如主文所示。
二、陳述：
  (一)按原告姓名原為李佳陵，惟於民國八十九年五月六日逕向宜蘭縣羅東鎮戶政事務
    所申請核准改名為李雅涵，合先呈明。
  (二)原告於民國八十八年九月九日向被告承租門牌號碼為宜蘭縣羅東鎮○○路八之二
    、八之三號之房屋（下稱系爭房屋）經營服飾業務，雙方約定自承租日起一年內
    每月租金為新台幣（下同）二十萬元，自第二年起按前一年之月租金調漲百分之
    四，每隔一年之月租金以此類推調漲，租賃期間為六年，即自八十八年九月二十
    五日起至九十四年九月二十四日止，並由原告一次簽發六年租期按月之租金支票
    交付被告，雙方簽有房屋租賃契約書暨租金支付明細表，並經鈞院以八十八年度
    公字第一二六六號公證在案。
  (三)又原告因就系爭房屋另與訴外人巨男有限公司（下稱巨男公司）合作經營，並約
    定由巨男公司於第一年補貼原告每月租金七萬元，第二年起比照上開租約租金之
    比例調漲。惟於八十八年十一月初被告之父親即本件訴訟代理人甲○○認原告與
    巨男公司合作經營服飾業共同使用系爭房屋，並未經其同意，似有違雙方所訂房
    屋租賃契約書第七條第六款不得與他人共用房屋之規定，嗣經雙方協調，被告表
    示同意原告與巨男公司合作經營事業使用系爭房屋，惟原告需將向巨男公司按月
    收取之租金，自八十九年元月二十日起分二分之一給付予被告，直到原告獨自經
    營未繼續與其他公司經營合作時止。原告乃依被告之要求，將為期六年按每月之
    補貼租金二分之一金額依照前揭方式一次簽發支票四十六紙交付被告之父親甲○
    ○收取，其並承諾於原告獨自經營後，會將其餘支票返還。嗣被告陸續兌現領取
    八十九年元月至三月份共三個月每月三萬五千元之補貼租金。
  (四)詎訴外人巨男有限公司於八十九年二月間，因宜蘭縣服飾業經營困難，無法繼續
    與原告合作而終止雙方合作關係，並自八十九年三月起停止補貼原告前述租金。
    原告乃將與巨男公司終止合作關係之事實，於八十九年二月下旬告知被告之代理
    人甲○○，並表示所承租之房屋由原告獨自使用，於八十九年三月四日奉准登記
    設立力騰服飾商行，被告亦承諾自八十九年四月起返還由原告墊付之租金如附表
    一、二所列之支票共四十三紙予原告，然被告嗣後不但未將上開支票返還原告，
    且竟將如附表二之支票五紙兌現領取合計為十七萬五千元，經原告以存證信函催
    告，被告亦置之不理。然被告收取原告如附表一、二所列之支票，係基於原告與
    巨男公司合作共同使用承租房屋之原因事實，原告既與巨男公司終止合作，承租
    之房屋亦回復由原告獨自使用，是被告收取如附表一、二所列支票之原因已不存
    在，爰依民法第一百七十九條之規定，被告自應將如附表一所列之支票返還原告
    ，又被告擅將如附表二所列之支票五紙提示兌領現金共計十七萬五千元，致使原
    告受損害至明，是被告亦應將該十七萬五千元返還原告。
  (五)又被告將系爭房屋出租給原告之前，係出租予他人經營卡啦ＯＫ業務，各層樓均
    隔間成小房間使用，俟該卡啦ＯＫ業者結束退租後，被告即委請工人將該房屋所
    有隔間、房間、裝璜、地板、璧紙全部拆除。按原告係於被告將房屋一至四樓所
    有房間、間隔全部拆除騰空後，始向被告承租該房屋一至四樓全部使用範圍，故
    原告並無擅自拆除被告所辯稱之二樓起居室之情事，被告辯稱：「原告願多付錢
    給我，故開了系爭支票給我」之事實，顯不足採。又被告稱：「至於他是否將二
    樓交給他人經營，我不清楚」云云亦屬搪塞之詞，蓋若被告不知原告與巨男公司
    合作而補貼原告租金每月七萬元，且要求分其一半，則為何原告要多給被告七萬
    元之一半三萬五千元之數如此巧合，況且於巨男公司終止與原告合作而拒付八十
    九年三月份七萬元之補貼租金時，原告即以郵政存證信函催告巨男公司，並以副
    本通知被告，故被告明知巨男公司已停止補貼原告七萬元租金之事實，此亦證明
    被告辯稱其不知原告與巨男公司合作云云，顯係卸責之詞。
  (六)本件原告既係以與巨男公司合作經營共用房屋為條件，而與被告約定每月將向巨
    男公司收取房租之二分之一即每月三萬五千元並逐年調整予被告，且以原告獨自
    經營未與他人合作經營，作為解除原告給付上開每月三萬五千元並逐年調整之租
    金協議之條件，而原告自八十九年四月一日即未繼續與他人合作經營並共用房屋
    ，是上開解除條件業已成就，惟被告仍持有上開收據拒絕返還，並兌現部分支票
    ，故原告自得依不當得利之法律關係請求如訴之聲明。
三、證據：提出戶籍謄本及存證信函各二份、公證書、房屋租賃契約書、宜蘭縣政府
    營利事業登記證、存證信函、附表、合約書及代收款項抄錄簿節本、名片各一件
    為證，並聲請訊問證人林宛融、劉長青、林浡鴻、邱次蘭。
乙、被告方面：
一、聲明：原告之訴及假執行之聲明均駁回。願供擔保請准免為假執行之宣告。
二、陳述：
  (一)原告主張「被告收取系爭支票，係基於原告與訴外人巨男公司合作共同承租系爭
    建物之原因事實」乙節，被告否認真正，應由原告負舉證之責。惟原告無法提出
    其與巨男公司之合作經營契約，是其主張顯屬無據。
  (二)原告向被告承租系爭房屋係以經營服飾為業，租賃期間自八十九年九月二十五日
    起至九十四年九月二十四日止，雙方並約定第一年租金每月為二十萬元，自第二
    年起按前年租金調整百分之四十，並由原告一次簽發六年租期按月之租金支票予
    出租人即被告，並約定一樓為營業使用，二至四樓供作倉庫使用。嗣後原告違反
    租賃約定將二樓裝潢為營業場所，且未告知被告，經被告之父發現後，原告即同
    意補貼被告，經雙方多次協商，原告同意以百分之七十即三萬五千元補貼被告，
    且第一年不調整，自第二年起按前年補貼金額調百分之四十，並隨即開立八十九
    年一月二十日至九十二年八月二十日止，每月一紙之支票四十四張。而其中九十
    二年九月二時日至九十四年九月二時日本應開立二十四張支票，但原告稱空白支
    票不足，經協商取中間月份開立二張支票，故開立到期日為九十三年二月二十日
    之支票，面額為四十九萬一千三百四十元（十二月之補貼金額），及到期日為九
    十四年二月二十日之支票，面額為五十一萬零九百九十六元（十二個月之補貼金
    額），此為原告開立支票之由來，與巨男公司無關。原告之主張乃推諉之詞，況
    原告指稱巨男公司開立二年共二十四張支票，則為何願意開立六年共計四十六張
    之支票與被告，顯違經驗法則。
  (三)原告又稱被告於房屋出租前請工人將一至四樓之隔間、裝潢全部拆除云云，此乃
    因被告預計將二樓起居室進行重新裝潢之事，但原告竟利用被告出國期間，擅自
    將二樓裝潢為營業之用，有違雙方之約定，故原告才開立系爭支票補貼被告。
  (四)又每月三萬五千元乃因當時被告要求原告應補貼五萬元，將雙方協商後同意以百
    分之七十即三萬五千元補貼被告，至原告稱每月三萬五千元係巨男公司每月補貼
    原告七萬元之二分之一，乃其片面之詞，原告亦未舉證證明。
  (五)按不當得利之要件係指一方受有利益，他方受損害，且無法律上之原因而受利益
    。本件既無上開情形，且原告未舉證有不當得利之事實，自不符合不當得利之要
    件，原告之請求即屬無據。
三、證據：被告方面未提出任何證據。
丙、本院依職權向第一商業銀行蘆洲分行調閱訴外人巨男公司所簽發之支票影本。
    理    由
一、按訴狀送達後，原告不得將原訴變更或追加他訴，但擴張或減縮應受判決事項之
    聲明即無礙，民事訴訟法第二百五十五條第一項第三款定有明文。查本件原告依
    不當得利之法律關係，於起訴聲明請求被告應返還如附表一所示之支票三十八張
    ，並應給付原告十七萬五千元及自八十九年八月二十一日起至清償日止，按年息
    百分之五計算之法定遲延利息。嗣於審理中就後者當庭減縮聲明請求被告給付十
    七萬五千元及自起訴狀繕本送達之翌日即八十九年十二月十七日起至清償日止，
    按年息百分之五計算之利息，揆諸上開意旨，自無不合，應予准許。
二、原告起訴主張其於八十八年九月九日向被告承租系爭房屋經營服飾業務，惟因被
    告發現原告另與訴外人巨男公司合作經營並共用房屋，經協調後原告需將其向巨
    男公司按月收取之租金，自八十九年元月二十日起迄原告獨自經營時止，給付二
    分之一給被告，故一次簽發支票四十六紙交付被告收取，兩造並約定迄原告未繼
    續與他人合作時，原告即無需再給付該租金。被告於收取該支票後已兌現領取八
    十九年元月至三月份共三個月每月三萬五千元之補貼租金。詎巨男公司於八十九
    年二月間與原告合作止合作關係，並自八十九年三月起停止給付原告前述租金，
    原告乃將此事告知被告，然其並未將支票返還，並竟將如附表二所列之支票按期
    兌現領取十七萬五千元。且原告係於被告將房屋所有間隔全部拆除後始承租，並
    無擅自拆除二樓起居室之情事，且於巨男公司拒付租金時，原告亦曾以存證信函
    通知被告，故被告辯稱系爭四十六紙支票乃係原告違約而將二樓供做營業用等情
    ，實不足採，為此爰依不當得利之法律關係訴請如聲明所示。被告則以否認原告
    主張其收取系爭支票係基於原告與巨男公司合作共同承租系爭建物之原因事實。
    系爭支票實乃原告違反租賃約定將二樓裝潢為營業場所，故同意以百分之七十即
    三萬五千元補貼被告，且巨男公司僅開立二年之支票，為何原告願意開立六年共
    計四十六張之支票予被告，原告之主張有違經驗法則。至被告於房屋出租前請工
    人將一至四樓之隔間、裝潢全部拆除，此乃被告預計將二樓重新裝潢，但原告竟
    擅自將二樓裝潢為營業之用，有違雙方之約定，故原告才開立系爭支票。從而本
    件並無不當得利之情形，原告之請求顯屬無據等語以資置辯。
三、原告主張其於八十八年九月九日向被告承租門牌號碼宜蘭縣羅東鎮○○路八之二
    、八之三號之房屋，以經營服飾業務，雙方約定自承租日起一年內每月租金為二
    十萬元，自第二年起按前一年之月租金調漲百分之四，每隔一年之月租金以此類
    推調漲，租賃期間為六年，即自八十八年九月二十五日起至九十四年九月二十四
    日止，並由原告一次簽發六年租期按月之租金支票交付被告之事實，業據原告提
    出房屋租賃契約書及公證書等件為證，復為被告所不爭執，自信為實在。
四、惟除上開租金外，原告又主張其另因與巨男公司因合作經營服飾業務而共用系爭
    房屋，經被告於八十八年十一月初發現後，兩造即約定自八十九年元月二十日起
    至原告獨自經營未與他人共用時止，原告應將巨男公司給付予原告每月七萬元之
    租金給付二分之一給被告，該租金並按兩造原租賃契約之租金調整比例逐年調整
    。原告並依被告之要求將為期六年之每月租金一次簽發支票四十六紙，於八十八
    年十二月初交付被告收取，被告並已兌現領取八十九年元月至八月份共八個月每
    月三萬五千元之事實，已據其提出存證信函、代收款項抄錄簿各一份為證。被告
    雖不否認確有收受上開四十六紙支票，並已兌現領取八十九年元月至八月份共八
    個月每月三萬五千元之事實，惟其辯稱被告收受系爭四十六張支票之原因乃係原
    告違反雙方間之口頭約定，而擅自將系爭房屋二樓供做營業之用，經被告發現後
    自知理虧，遂開立系爭四十六張支票予被告云云。
  (一)經查，原告主張其自八十八年九月二十五日起至八十九年三月三十日與巨男公司
    在系爭房屋合作經營服飾業務，當時雙方約定兩年之合作經營時間，巨男公司每
    月除應給付原告紅利二十萬元外，並補貼原告租金七萬元，故有開立金額為七萬
    元及二十萬元之支票各二十四張予原告，惟至八十九年一月二十五日之支票跳票
    後，雙方即於八十九年三月終止合作關係，並自八十九年四月間另改變合作方式
    ，由巨男公司同意原告為其進口服飾Ａ＆Ｄ或認可商品之特約合作店之事實，已
    據其提出原告於八十九年二月寄發予巨男公司，並經巨男公司收受之羅東郵局一
    三五號存證信函一份為證，該信函明確記載：「依貴我雙方所簽訂合作事業契約
    書第四條規定，自八十八年九月二十五日起，貴公司應每月給付合作紅利二十七
    萬元，且自次年起每月以四﹪調漲，並一次簽發二十四紙支票給本人，貴公司已
    明顯違反合約約定，拒絕給付合作紅利，‧‧如因而造成本人無法繳納租金給乙
    ○○而遭終止合約收回，亦係貴公司違約所造成‧‧」等語。另依原告所提出之
    彰化商業銀行代收款項抄錄簿，其自八十八年九月十六日共計有金額為二十萬元
    及七萬元各二十四筆、票據號碼連續、並逐月到期之支票代收紀錄，核與原告前
    述相符，其中支票號碼ＡＡ0000000至ＡＡ００六三四三號、金額為七萬
    元或二十萬元之支票共五紙，確係由巨男公司所簽發乙節，並有第一商業銀行蘆
    洲分行九十年四月十七日一蘆字第七二號函所檢附之支票影本五份在卷可憑。再
    參以原告與巨男公司另於八十九年四月間所簽訂之特約合作店合約書，合約期間
    自八十九年四月一日起算，且係由巨男公司以抽成之方式支付利潤予原告乙節，
    有原告提出之合約書一份可稽，從而原告主張其與巨男公司於八十九年四月訂立
    該特約合作店合約書前另有其他合作關係存在並共用系爭房屋，顯非不可採，否
    則巨男公司應無於訂立該合約書前即給付原告二十萬元及七萬元等款項之理。據
    此，原告雖無法提出其與巨男公司於八十八年九月二十五日所定立之合作契約書
    ，惟依上開存證信函及代收款項抄錄簿，堪信原告就此部分所為之主張為真正。
  (二)再查，依兩造之租賃契約書第七條第六項規定：「乙方（即原告）非經甲方（即
    被告）同意，不得將租賃物之全部或一部轉租、出租、預讓或以其他變相方法由
    他人使用房屋，或借與他人使用、或與他人共用房屋。」此有租賃契約書可稽，
    是依約原告自不得將系爭房屋與巨男公司共同使用，故原告主張被告於發現其與
    巨男公司合作經營而共用系爭房屋後，要求原告需多付租金或需將巨男公司給付
    予原告之租金一部支付予被告，即非不可能，至被告辯稱原告要與何人合作經營
    與伊無關等語則與上開約定有違，自不可取。
  (三)次查，原告於八十九年二月二日以上開存證信函催告巨男公司依約給付二十七萬
    元時，曾以副本通知被告，並經被告收受，此有上開羅東郵局一三五號存證信函
    暨回執可按，另於八十九年七月二十日寄發予被告之存證信函內，亦再重申：「
    本人因中途與第三人巨男有限公司合作，並自行逾收七萬元租金，嗣經台端首肯
    ，苟繼續合作則與本人平均每月逾收租金，惟本人應將逾收金額一半之支票一次
    簽出；詎第三人嗣后又臨時放棄合夥經營，致日前已由本人獨資經營‧‧」等語
    ，並要求被告應將支票返還，復有宜蘭十支郵局第一０二號存證信函一份可考，
    被告於收受上開兩份存證信函後，均未見其有何爭執，是苟兩造間未曾有如原告
    所主張之約定，原告豈會連續以存證信函通知被告，並讓被告知悉其已違反上開
    契約書第七條之規定而將房屋與他人共用乙事，以陷自己於不利益之地位。益證
    原告所為之主張，應屬可信。
  (四)另查，原告與巨男公司合作時間雖僅為兩年，卻一次開立六年之支票予被告，惟
    此乃係應被告之要求，被告並承諾於原告獨自經營並未與他人合作時，即無需再
    給付每月三萬五千元並逐年調漲之租金，被告並願將其餘支票返還之事實，已經
    本院依民事訴訟法第三百六十七條之一依職權訊問原告後，經原告具結陳述綦詳
    ，亦核與證人即原告之夫林浡鴻到庭陳述：「因為原告由於與其他公司合作經營
    ，所以被告要求原告每月多付三萬五千元，當時還有把契約書影印壹份給被告代
    理人，大概過了兩、三天，被告打電話請原告把票開出來，我和我太太就到被告
    的代理人辦公室，時間我不記得了，當時在場的有兩位證人，被告代理人及原告
    ，當時被告代理人說他經常出國，請我們一次開六年的票給他，我太太有說她跟
    巨男公司只有兩年，所以能否先開兩年的票，被告代理人說請我們不用擔心，說
    只要我們沒有跟他人合作，他會把票退還我們，甚至降房租都可以，他還說等我
    們獨自經營，要我們把營利事業登記證給他看，後來被告代理人有當場打電話給
    林律師，請他就三萬五千元的部份擬個合約，但後來接近過年，我們很忙，這件
    事情就不了了之。」等情相符，故被告以原告與巨男公司僅約定二年之合作經營
    關係，卻開立六年之支票予被告之事實，否認原告之主張云云，亦屬無據。
  (五)末查，被告亦不否認確實曾收受系爭支票，雖其辯稱其收受系爭票據之原因乃因
    於訂約時，二造曾口頭約定原告應將房屋二樓之起居室為保留，且不得供作營業
    使用，惟原告竟將二樓之起居室打掉並供作營業之用，經被告發現後始簽發系爭
    四十六紙支票予被告云云。然此已經原告否認，被告就此部分之事實復坦承無任
    何證據可為佐證，且依兩造之房屋租賃契約書第一條載明被告出租系爭房屋之使
    用範圍為「所有權全部」、第七條第五款則約定：「乙方（即原告）就租賃物，
    限於服飾等營業之用」，故原告得使用系爭承租物之範圍當然包括一至四樓全部
    ，亦不限於僅有第一樓始能供營業使用。再者，契約書第五條約定：「乙方於租
    期屆滿時，應將租賃物按原狀遷空返還甲方（即原告）」、第七條第二款約定：
    「租期屆滿或中途終止合約時，乙方應即搬遷，將租賃物以原狀交還甲方，不得
    有任何要求」，故原告於承租期間若有將系爭租賃物重新裝潢，其於租期屆滿時
    即負有將租賃物回復原狀之義務，是原告應無因將系爭房屋之二樓之起居室打掉
    供作營業之用即增加租金予被告之理。況原告承租系爭房屋時，屋內並無任何隔
    間或起居室等情，有證人即兩造租賃契約之連帶保證人林宛融（即林素花）到庭
    陳述：訂約時被告並表示房子已全部請人家拆好，一到四樓都可以由原告使用，
    第二天至現場看時，一、二樓都已拆除，沒有任何隔間等語可稽；復有證人即拆
    除工人劉長青到庭證述：其於八十八年夏天曾向訴外人張瑞明承攬將系爭房屋一
    至四樓之所有裝潢、隔間、地板、壁紙全部拆除等語可證，被告亦不否認曾請訴
    外人張瑞明拆除系爭房屋之裝潢，故被告辯稱原告交付系爭四十六紙支票之原因
    乃係原告違反雙方約定而未將二樓之起居室保留云云，自無足採。雖被告其後又
    改稱其僱請工人將系爭房屋之隔間、裝潢拆除，係欲待被告之父親回國後，即將
    二樓起居室重新裝潢，惟原告竟利用此段時間即將二樓供作營業之用云云，然被
    告出租予原告之使用範圍既包括一至四樓全部，且為經營服飾業務，故被告於將
    房屋交由原告實際使用後，倘尚欲雇工另行裝潢系爭房屋二樓，則其行為不啻影
    響原告之就租賃物之使用權，並將影響原告之營業，實與常情有違。甚且，若依
    被告主張兩造於締約時即約定僅有一樓可供營業使用，惟此係屬重要事項，又與
    雙方所簽立並經公證之書面契約內容相左，為何兩造僅有口頭約定，而未於契約
    書中以文字載明，是被告所辯有違常理，顯無足採。此外，被告復未能就其收受
    該四十六紙支票之原因作何交代，亦堪信原告之主張為可採。
  (六)從而，原告係基於其與巨男公司合作經營共同使用系爭房屋為條件，自八十九年
    一月二十日起至原告獨自經營未與他人共用房屋時止，需將向巨男公司所收租每
    月七萬元之二分之一即三萬五千元支付被告，且依兩造租賃契約所定之比例逐年
    調漲，原告並一次開立四十六紙支票予被告之事實，足堪認定。
五、按無法律上之原因而受利益，致他人受損害者，應返還其利益，民法第一百七十
    九條規定甚明。經查，本件兩造既以原告與巨男公司共同使用系爭房屋為由，約
    定自八十九年元月二十日起迄至原告獨自經營未與他人共用房屋時止，每月需支
    付三萬五千元予被告，第二年後並逐年調整，則原告主張兩造係以原告獨自經營
    服飾業務且未與他人共用房屋之事由，作為解除上開約定之條件，顯為有理。又
    原告於八十九年二月間即與巨男公司終止合作關係，並於八十九年三月四日即獨
    自經營「力騰服飾商行」未與他人共用系爭房屋，且已以存證信函通知被告等情
    ，業於前述並有宜蘭縣政府於八十九年三月四日核發之營利事業登記證一紙附卷
    足稽，是上開解除條件於八十九年三月四日即已成就，故原告於八十九年四月起
    ，於租賃契約原定之租金外，即無每月另再給付被告三萬五千元並逐年調漲租金
    之義務，被告於是日起亦無再收受每月三萬五千元之原因存在，惟其竟將八十九
    年四月二十日至同年八月二十日如附表二所示之五張支票、金額共計十七萬五千
    元兌現承領而受有利益，並致原告受有損害，原告訴請被告返還十七萬五千元及
    法定遲延利息，洵屬有據。另系爭如附表一所示之三十八張支票現仍由被告所執
    有，乃為被告所不爭，又占有雖僅係一項事實而非權利，但仍屬財產權以外具有
    財產上利益之法律上地位，故取得占有者應認受有利益，況支票係有價證券，持
    有支票之人仍有獲得票上權利之可能，故原告請求被告應將尚未兌現如附表一所
    示之三十八張紙票返還予原告，要屬可取。
六、縱上所述，原告依據不當得利之法律關係請求被告應將如附表一所示之三十八紙
    支票返還原告，並給付原告十七萬五千元及自八十九年十二月十七日起至清償日
    止，按年息百分之五計算之利息，為有理由，應予准許。
七、本件兩造各陳明願供擔保聲請宣告假執行及免為假執行，經核均無不合，爰各酌
    定相當之擔保金額，併予於准許。
八、本件事實已臻明確，兩造其餘之攻擊及防禦方法，對本件結果不生影響，爰不予
    一一論述，附此敘明。
九、結論：本件原告之訴為有理由，並依民事訴訟法第七十八條、第三百九十條第二
    項、第三百九十二條，判決如主文。
中      華      民      國    九十      年      八      月    二十一    日
                                  臺灣宜蘭地方法院民事庭
~B法      官  邱景芬
右為正本係照原本作成。
如不服本判決，應於收受送達後廿日內向本院提出上訴狀（須附繕本）。
中      華      民      國    九十      年      八      月    二十八    日
~B法院書記官  林竹根


司法院資訊處製作；財團法人民間司法改革基金會備份。
